fixer/src/main/resources/el/dictionaries/grc_GR.aff
FLAG num
SFX 2358 Y 1
SFX 2358 έ σαι έ
SFX 3689 Y 1
SFX 3689 ί μεν ί
SFX 1328 Y 1
SFX 1328 ί σαι ί
SFX 4013 Y 1
SFX 4013 ῇ λούσης ῇ
SFX 4687 Y 1
SFX 4687 ὰ ῆρι ὰ
SFX 2641 Y 1
SFX 2641 ῶ ζόμεναί ῶ
SFX 3494 Y 1
SFX 3494 ᾷ αῖα ᾷ
SFX 3191 Y 1
SFX 3191 ᾷ αθεὶς ᾷ
SFX 3800 Y 1
SFX 3800 ὴ ῆρι ὴ
SFX 692 Y 1
SFX 692 ῇ ῶι ῇ
SFX 4454 Y 1
SFX 4454 ῇ τικαῖς ῇ
SFX 3097 Y 1
SFX 3097 ῃ ωσίς ῃ
SFX 4245 Y 1
SFX 4245 ῃ τριά ῃ
SFX 2400 Y 1
SFX 2400 ᾷ ασθὲν ᾷ
SFX 4615 Y 1
SFX 4615 ᾷ αστήν ᾷ
SFX 2014 Y 1
SFX 2014 ῇ ώμενόν ῇ
SFX 1705 Y 1
SFX 1705 ῃ σοντάς ῃ
SFX 1777 Y 1
SFX 1777 ὴ ήσονταί ὴ
SFX 4021 Y 1
SFX 4021 η κασί η
SFX 4973 Y 1
SFX 4973 ῃ κη ῃ
SFX 1156 Y 1
SFX 1156 ὰ ικὸν ὰ
SFX 3273 Y 1
SFX 3273 ὲ ικὸν ὲ
SFX 1199 Y 1
SFX 1199 ῇ όμεθα ῇ
SFX 1444 Y 1
SFX 1444 ὴ ικὸν ὴ
SFX 2053 Y 1
SFX 2053 ὶ ικὸν ὶ
SFX 2078 Y 1
SFX 2078 ι τατε ι
SFX 137 Y 1
SFX 137 ’ αί ’
SFX 712 Y 1
SFX 712 ῃ μασιν ῃ
SFX 4741 Y 1
SFX 4741 ῖ λογεῖται ῖ
SFX 2228 Y 1
SFX 2228 ὰ εῖν ὰ
SFX 1260 Y 1
SFX 1260 ὲ εῖν ὲ
SFX 1688 Y 1
SFX 1688 ῖ ύσαντά ῖ
SFX 3112 Y 1
SFX 3112 ς τατε ς
SFX 1801 Y 1
SFX 1801 α εσθαι α
SFX 506 Y 1
SFX 506 ῇ οῦμαι ῇ
SFX 1111 Y 1
SFX 1111 ς σαντος ς
SFX 4614 Y 1
SFX 4614 ᾷ αστὴν ᾷ
SFX 3942 Y 1
SFX 3942 ῖ ῦτε ῖ
SFX 3549 Y 1
SFX 3549 ᾳ σαι ᾳ
SFX 4938 Y 1
SFX 4938 ε ομέν ε
SFX 2668 Y 1
SFX 2668 η ομέν η
SFX 948 Y 1
SFX 948 ῃ θη ῃ
SFX 2955 Y 1
SFX 2955 ι ομέν ι
SFX 4602 Y 1
SFX 4602 ὲ εύουσα ὲ
SFX 250 Y 1
SFX 250 ι νταί ι
SFX 4826 Y 1
SFX 4826 ῶ ωτικοὶ ῶ
SFX 1856 Y 1
SFX 1856 ᾷ ασθεὶς ᾷ
SFX 3993 Y 1
SFX 3993 ὶ ίοισιν ὶ
SFX 412 Y 1
SFX 412 ῇ ικόν ῇ
SFX 781 Y 1
SFX 781 ῃ σαι ῃ
SFX 3410 Y 1
SFX 3410 ᾷ ασθεῖσαν ᾷ
SFX 1857 Y 1
SFX 1857 ᾷ ασθείς ᾷ
SFX 1286 Y 1
SFX 1286 ξ κος ξ
SFX 132 Y 1
SFX 132 ’ αι ’
SFX 4447 Y 1
SFX 4447 ι υσόν ι
SFX 2865 Y 1
SFX 2865 ᾷ ήσονταί ᾷ
SFX 1634 Y 1
SFX 1634 ῳ ζεται ῳ
SFX 3086 Y 1
SFX 3086 ῳ ζομεν ῳ
SFX 3125 Y 1
SFX 3125 ᾷ ήσετε ᾷ
SFX 4912 Y 1
SFX 4912 η ρεψέ η
SFX 1191 Y 1
SFX 1191 α ια α
SFX 321 Y 1
SFX 321 ὰ ᾶς ὰ
SFX 4125 Y 1
SFX 4125 ὰ ῆσαι ὰ
SFX 2214 Y 1
SFX 2214 ε ια ε
SFX 2197 Y 1
SFX 2197 ὲ ῆσαι ὲ
SFX 1288 Y 1
SFX 1288 η ια η
SFX 1708 Y 1
SFX 1708 ὴ ῆσαι ὴ
SFX 3755 Y 1
SFX 3755 ῶ ωτάτων ῶ
SFX 4963 Y 1
SFX 4963 ῃ λοντί ῃ
SFX 1162 Y 1
SFX 1162 ῷ ωτάτων ῷ
SFX 1128 Y 1
SFX 1128 ᾷ εῖν ᾷ
SFX 4820 Y 1
SFX 4820 ᾷ αίνει ᾷ
SFX 411 Y 1
SFX 411 ῇ ικὸν ῇ
SFX 1277 Y 1
SFX 1277 ῇ ηθεῖσίν ῇ
SFX 524 Y 1
SFX 524 ῖ ῦται ῖ
SFX 2351 Y 1
SFX 2351 ά σόν ά
SFX 619 Y 1
SFX 619 έ σόν έ
SFX 4672 Y 1
SFX 4672 ν σεσιν ν
SFX 1153 Y 1
SFX 1153 ῇ ομένῳ ῇ
SFX 341 Y 1
SFX 341 ῃ ωσιν ῃ
SFX 4273 Y 1
SFX 4273 ί σόν ί
SFX 1240 Y 1
SFX 1240 ς ζω ς
SFX 664 Y 1
SFX 664 ς στερος ς
SFX 2569 Y 1
SFX 2569 ᾷ ασάντων ᾷ
SFX 2997 Y 1
SFX 2997 ᾷ αῖος ᾷ
SFX 2697 Y 1
SFX 2697 ω ζω ω
SFX 2034 Y 1
SFX 2034 ς σεσιν ς
SFX 1418 Y 1
SFX 1418 ὶ ίους ὶ
SFX 3349 Y 1
SFX 3349 ῖ ομένῳ ῖ
SFX 4252 Y 1
SFX 4252 ῇ τικαί ῇ
SFX 2741 Y 1
SFX 2741 ῖ ῦσ’ ῖ
SFX 1108 Y 1
SFX 1108 ς σασά ς
SFX 4154 Y 1
SFX 4154 ῇ ίοισιν ῇ
SFX 4082 Y 1
SFX 4082 ῶ ωτέρων ῶ
SFX 949 Y 1
SFX 949 ῷ ωτέρων ῷ
SFX 1465 Y 1
SFX 1465 ῇ ησάμενόν ῇ
SFX 1530 Y 1
SFX 1530 ὰ ικήν ὰ
SFX 4990 Y 1
SFX 4990 ὲ ικήν ὲ
SFX 4995 Y 1
SFX 4995 ῇ ιζομένας ῇ
SFX 1625 Y 1
SFX 1625 ὴ ικήν ὴ
SFX 1093 Y 1
SFX 1093 ῃ σειέ ῃ
SFX 2505 Y 1
SFX 2505 ὶ ικήν ὶ
SFX 1374 Y 1
SFX 1374 ῷ ωτάτης ῷ
SFX 568 Y 1
SFX 568 ᾷ ῆσαι ᾷ
SFX 3918 Y 1
SFX 3918 ν ωσί ν
SFX 1441 Y 1
SFX 1441 ῃ ιοι ῃ
SFX 523 Y 1
SFX 523 ῃ οιτέ ῃ
SFX 118 Y 1
SFX 118 ι μεν ι
SFX 1800 Y 1
SFX 1800 ς ζεται ς
SFX 2874 Y 1
SFX 2874 ὴ ήσειεν ὴ
SFX 4890 Y 1
SFX 4890 ᾷ ῆσθαι ᾷ
SFX 3188 Y 1
SFX 3188 ᾷ ασθήσονται ᾷ
SFX 1863 Y 1
SFX 1863 ὶ τάτη ὶ
SFX 3610 Y 1
SFX 3610 ω ζεται ω
SFX 1795 Y 1
SFX 1795 έ κέ έ
SFX 4860 Y 1
SFX 4860 ὺ ύτερον ὺ
SFX 2985 Y 1
SFX 2985 ῇ θεῖσά ῇ
SFX 3260 Y 1
SFX 3260 ί κέ ί
SFX 4908 Y 1
SFX 4908 ὶ ῦσί ὶ
SFX 1742 Y 1
SFX 1742 ὴ ήσεσθαι ὴ
SFX 1564 Y 1
SFX 1564 α εσι α
SFX 3242 Y 1
SFX 3242 ι ονται ι
SFX 2362 Y 1
SFX 2362 ὰ ήριά ὰ
SFX 1904 Y 1
SFX 1904 ν σθω ν
SFX 4041 Y 1
SFX 4041 ῖ θεῖσά ῖ
SFX 3152 Y 1
SFX 3152 ά μόν ά
SFX 2672 Y 1
SFX 2672 ὶ ίνων ὶ
SFX 3133 Y 1
SFX 3133 ὴ ήριά ὴ
SFX 3584 Y 1
SFX 3584 ᾷ ῆν ᾷ
SFX 4031 Y 1
SFX 4031 ῃ ινος ῃ
SFX 1776 Y 1
SFX 1776 ὴ ήσονται ὴ
SFX 1412 Y 1
SFX 1412 ὰ έων ὰ
SFX 942 Y 1
SFX 942 ς σθω ς
SFX 1033 Y 1
SFX 1033 ῃ σασθαί ῃ
SFX 1529 Y 1
SFX 1529 ὰ ικὴν ὰ
SFX 2000 Y 1
SFX 2000 ὲ έων ὲ
SFX 4988 Y 1
SFX 4988 ὲ ικὴν ὲ
SFX 1624 Y 1
SFX 1624 ὴ ικὴν ὴ
SFX 3741 Y 1
SFX 3741 ᾷ είου ᾷ
SFX 2504 Y 1
SFX 2504 ὶ ικὴν ὶ
SFX 4791 Y 1
SFX 4791 ῶ ζώμεθά ῶ
SFX 2589 Y 1
SFX 2589 ά σίν ά
SFX 3461 Y 1
SFX 3461 ῃ λωσίν ῃ
SFX 855 Y 1
SFX 855 έ σίν έ
SFX 4875 Y 1
SFX 4875 ὶ σίν ὶ
SFX 4291 Y 1
SFX 4291 ὲ ήσειν ὲ
SFX 3887 Y 1
SFX 3887 ὰ άζουσί ὰ
SFX 82 Y 1
SFX 82 ῃ ομέν ῃ
SFX 641 Y 1
SFX 641 ί σίν ί
SFX 2726 Y 1
SFX 2726 ὴ ήσειν ὴ
SFX 1304 Y 1
SFX 1304 ό σίν ό
SFX 1835 Y 1
SFX 1835 ὶ τάτην ὶ
SFX 2124 Y 1
SFX 2124 α ουν α
SFX 1712 Y 1
SFX 1712 ῇ ίους ῇ
SFX 289 Y 1
SFX 289 ῃ οιο ῃ
SFX 3569 Y 1
SFX 3569 ῇ ολῆς ῇ
SFX 1419 Y 1
SFX 1419 η ουν η
SFX 3289 Y 1
SFX 3289 ὶ ίζων ὶ
SFX 2338 Y 1
SFX 2338 ῶ ωθῶσιν ῶ
SFX 3921 Y 1
SFX 3921 ῷ ωθῶσιν ῷ
SFX 4202 Y 1
SFX 4202 ῇ ητήριόν ῇ
SFX 1362 Y 1
SFX 1362 ᾷ ήσειεν ᾷ
SFX 4629 Y 1
SFX 4629 ι υεν ι
SFX 1888 Y 1
SFX 1888 ῇ ητικοῖς ῇ
SFX 482 Y 1
SFX 482 ῇ ικήν ῇ
SFX 1183 Y 1
SFX 1183 ῖ ύσθω ῖ
SFX 3542 Y 1
SFX 3542 ς σειαν ς
SFX 4281 Y 1
SFX 4281 ῇ σθέντα ῇ
SFX 3750 Y 1
SFX 3750 ᾷ ασάμενοί ᾷ
SFX 2870 Y 1
SFX 2870 ᾷ ήσεσθαι ᾷ
SFX 1131 Y 1
SFX 1131 ς στατοί ς
SFX 4874 Y 1
SFX 4874 ὶ σὶν ὶ
SFX 3630 Y 1
SFX 3630 ῖ υόμενος ῖ
SFX 1823 Y 1
SFX 1823 ῇ ητικαί ῇ
SFX 2864 Y 1
SFX 2864 ᾷ ήσονται ᾷ
SFX 4851 Y 1
SFX 4851 ὶ τέρην ὶ
SFX 911 Y 1
SFX 911 ᾷ ώμενον ᾷ
SFX 2923 Y 1
SFX 2923 ᾶ έων ᾶ
SFX 1663 Y 1
SFX 1663 ῃ των ῃ
SFX 836 Y 1
SFX 836 ᾷ έων ᾷ
SFX 2029 Y 1
SFX 2029 ῖ τάτη ῖ
SFX 1247 Y 1
SFX 1247 ῃ της ῃ
SFX 1968 Y 1
SFX 1968 ς σεων ς
SFX 3353 Y 1
SFX 3353 ῇ ίνων ῇ
SFX 379 Y 1
SFX 379 ῖ ῦσί ῖ
SFX 1592 Y 1
SFX 1592 ς σασθαι ς
SFX 2426 Y 1
SFX 2426 ῇ μόν ῇ
SFX 4186 Y 1
SFX 4186 η κασίν η
SFX 1306 Y 1
SFX 1306 ᾷ ήσειν ᾷ
SFX 3320 Y 1
SFX 3320 ὴ ότητός ὴ
SFX 3744 Y 1
SFX 3744 ὶ ώδης ὶ
SFX 2013 Y 1
SFX 2013 ῇ ώμενον ῇ
SFX 4415 Y 1
SFX 4415 ὼ ώδης ὼ
SFX 1700 Y 1
SFX 1700 ὰ εῖ ὰ
SFX 481 Y 1
SFX 481 ῇ ικὴν ῇ
SFX 1292 Y 1
SFX 1292 ὲ εῖ ὲ
SFX 4363 Y 1
SFX 4363 η λετο η
SFX 3052 Y 1
SFX 3052 ὶ μένων ὶ
SFX 335 Y 1
SFX 335 έ σέ έ
SFX 3285 Y 1
SFX 3285 ᾷ ηθήσεται ᾷ
SFX 1924 Y 1
SFX 1924 ῇ ητός ῇ
SFX 2695 Y 1
SFX 2695 ᾷ ηθεῖσάν ᾷ
SFX 2245 Y 1
SFX 2245 ῇ οειδῆ ῇ
SFX 1123 Y 1
SFX 1123 ῇ ίζων ῇ
SFX 2058 Y 1
SFX 2058 ς ζοντός ς
SFX 3199 Y 1
SFX 3199 η ωσιν η
SFX 2072 Y 1
SFX 2072 ῖ τάτην ῖ
SFX 4954 Y 1
SFX 4954 ὶ ῦντά ὶ
SFX 3645 Y 1
SFX 3645 ι σόν ι
SFX 1280 Y 1
SFX 1280 ῶ ωμένοις ῶ
SFX 4834 Y 1
SFX 4834 ῷ ωμένοις ῷ
SFX 4440 Y 1
SFX 4440 ν ωσιν ν
SFX 3872 Y 1
SFX 3872 ῇ ησόμεναί ῇ
SFX 1667 Y 1
SFX 1667 ν σόν ν
SFX 771 Y 1
SFX 771 α ησάν α
SFX 1738 Y 1
SFX 1738 ὴ ώτατον ὴ
SFX 2425 Y 1
SFX 2425 ῇ μὸν ῇ
SFX 3279 Y 1
SFX 3279 ῇ θήσεται ῇ
SFX 2249 Y 1
SFX 2249 ὶ ύμενα ὶ
SFX 636 Y 1
SFX 636 ῇ ηθήσεται ῇ
SFX 833 Y 1
SFX 833 ῇ ηθεῖσάν ῇ
SFX 3073 Y 1
SFX 3073 ῇ ητικώτερόν ῇ
SFX 4420 Y 1
SFX 4420 ᾷ αστική ᾷ
SFX 4253 Y 1
SFX 4253 ὼ ώτατον ὼ
SFX 349 Y 1
SFX 349 έ σέν έ
SFX 979 Y 1
SFX 979 ς σόν ς
SFX 2992 Y 1
SFX 2992 ὶ ίζεσθαί ὶ
SFX 4391 Y 1
SFX 4391 ῇ ησομένῃ ῇ
SFX 3719 Y 1
SFX 3719 ῖ θήσεται ῖ
SFX 3375 Y 1
SFX 3375 ῃ λουσιν ῃ
SFX 4924 Y 1
SFX 4924 ὴ οῦταί ὴ
SFX 3302 Y 1
SFX 3302 ᾷ ώδης ᾷ
SFX 4508 Y 1
SFX 4508 ὶ οῦταί ὶ
SFX 4459 Y 1
SFX 4459 ὴ ότεροι ὴ
SFX 3796 Y 1
SFX 3796 ᾷ ώσαις ᾷ
SFX 3488 Y 1
SFX 3488 ᾷ αστικόν ᾷ
SFX 1923 Y 1
SFX 1923 ῇ ητὸς ῇ
SFX 3992 Y 1
SFX 3992 ὶ ίοισίν ὶ
SFX 3175 Y 1
SFX 3175 ς ζουσαι ς
SFX 3450 Y 1
SFX 3450 ὰ οῖσίν ὰ
SFX 2296 Y 1
SFX 2296 ὲ οῖσίν ὲ
SFX 2167 Y 1
SFX 2167 ὴ οῖσίν ὴ
SFX 3025 Y 1
SFX 3025 ᾷ ήσειαν ᾷ
SFX 4004 Y 1
SFX 4004 ὶ μένης ὶ
SFX 2421 Y 1
SFX 2421 ῃ σαιτο ῃ
SFX 2450 Y 1
SFX 2450 ᾶ εῖ ᾶ
SFX 1106 Y 1
SFX 1106 ᾷ εῖ ᾷ
SFX 796 Y 1
SFX 796 ῃ σεταί ῃ
SFX 1772 Y 1
SFX 1772 ῇ ώδης ῇ
SFX 1078 Y 1
SFX 1078 ῇ ότητός ῇ
SFX 3965 Y 1
SFX 3965 ῇ ώσαις ῇ
SFX 3948 Y 1
SFX 3948 ῃ σοιτο ῃ
SFX 2938 Y 1
SFX 2938 ῇ ύσει ῇ
SFX 2520 Y 1
SFX 2520 ῷ ωτάτας ῷ
SFX 1213 Y 1
SFX 1213 ῃ σατέ ῃ
SFX 1953 Y 1
SFX 1953 ὶ ύμενοι ὶ
SFX 2107 Y 1
SFX 2107 ι υέ ι
SFX 1542 Y 1
SFX 1542 ῖ ύσει ῖ
SFX 718 Y 1
SFX 718 α ησε α
SFX 3487 Y 1
SFX 3487 ᾷ αστικὸν ᾷ
SFX 1461 Y 1
SFX 1461 ῖ μένων ῖ
SFX 3473 Y 1
SFX 3473 ῇ ηρίῳ ῇ
SFX 3348 Y 1
SFX 3348 ὶ οῖν ὶ
SFX 4734 Y 1
SFX 4734 ῃ λωμέν ῃ
SFX 4728 Y 1
SFX 4728 έ μέν έ
SFX 1268 Y 1
SFX 1268 η ῃσί η
SFX 502 Y 1
SFX 502 έ τό έ
SFX 555 Y 1
SFX 555 ῇ ουμένῳ ῇ
SFX 4841 Y 1
SFX 4841 ω χει ω
SFX 3842 Y 1
SFX 3842 ί μέν ί
SFX 4716 Y 1
SFX 4716 ῇ όντ’ ῇ
SFX 4346 Y 1
SFX 4346 ῃ νομέν ῃ
SFX 598 Y 1
SFX 598 ό τό ό
SFX 2980 Y 1
SFX 2980 ῇ ιζομένῳ ῇ
SFX 4840 Y 1
SFX 4840 ω χων ω
SFX 571 Y 1
SFX 571 ῇ ώτατον ῇ
SFX 4163 Y 1
SFX 4163 ῃ νωσιν ῃ
SFX 4075 Y 1
SFX 4075 ὰ έας ὰ
SFX 563 Y 1
SFX 563 ῇ οῖτο ῇ
SFX 4366 Y 1
SFX 4366 ῃ κονταί ῃ
SFX 272 Y 1
SFX 272 ι υσα ι
SFX 463 Y 1
SFX 463 ῖ ῦντά ῖ
SFX 3753 Y 1
SFX 3753 ᾷ αζόμενοι ᾷ
SFX 1979 Y 1
SFX 1979 ῖ μένοις ῖ
SFX 205 Y 1
SFX 205 ν υσα ν
SFX 4599 Y 1
SFX 4599 ὰ εύων ὰ
SFX 3778 Y 1
SFX 3778 ά σάν ά
SFX 1290 Y 1
SFX 1290 ῇ ίζεσθαί ῇ
SFX 4237 Y 1
SFX 4237 ῶ ωτέρας ῶ
SFX 4059 Y 1
SFX 4059 ὲ εύων ὲ
SFX 406 Y 1
SFX 406 έ σάν έ
SFX 805 Y 1
SFX 805 ῷ ωτέρας ῷ
SFX 432 Y 1
SFX 432 ῖ ύμενα ῖ
SFX 1182 Y 1
SFX 1182 ι σκε ι
SFX 120 Y 1
SFX 120 ι τέ ι
SFX 2722 Y 1
SFX 2722 ί σάν ί
SFX 1346 Y 1
SFX 1346 ι ντέ ι
SFX 1275 Y 1
SFX 1275 ῇ ητής ῇ
SFX 3617 Y 1
SFX 3617 ᾷ αζόντων ᾷ
SFX 3208 Y 1
SFX 3208 ς υσα ς
SFX 562 Y 1
SFX 562 ν τέ ν
SFX 1246 Y 1
SFX 1246 ο τέ ο
SFX 1308 Y 1
SFX 1308 ῇ οῦταί ῇ
SFX 2646 Y 1
SFX 2646 ᾷ ασθέντος ᾷ
SFX 4692 Y 1
SFX 4692 ῇ ύουσα ῇ
SFX 1022 Y 1
SFX 1022 ῇ ότεροι ῇ
SFX 4024 Y 1
SFX 4024 ῇ ισμῶν ῇ
SFX 4153 Y 1
SFX 4153 ῇ ίοισίν ῇ
SFX 4121 Y 1
SFX 4121 ῇ ώσαντά ῇ
SFX 4113 Y 1
SFX 4113 ς σκε ς
SFX 143 Y 1
SFX 143 ς τέ ς
SFX 623 Y 1
SFX 623 ῇ οῖσίν ῇ
SFX 3762 Y 1
SFX 3762 ῶ ωμέναις ῶ
SFX 4956 Y 1
SFX 4956 ῇ ίνοις ῇ
SFX 522 Y 1
SFX 522 ῃ οιτε ῃ
SFX 2364 Y 1
SFX 2364 ῖ ύουσα ῖ
SFX 3467 Y 1
SFX 3467 ῇ ικῶί ῇ
SFX 1817 Y 1
SFX 1817 ῖ μένης ῖ
SFX 309 Y 1
SFX 309 ι σαν ι
SFX 409 Y 1
SFX 409 ῖ ῦσιν ῖ
SFX 261 Y 1
SFX 261 ν σαν ν
SFX 3298 Y 1
SFX 3298 ῇ ύειν ῇ
SFX 1252 Y 1
SFX 1252 ς σεται ς
SFX 3394 Y 1
SFX 3394 ῇ ηρίων ῇ
SFX 696 Y 1
SFX 696 ῖ υμένη ῖ
SFX 1707 Y 1
SFX 1707 ι σέ ι
SFX 4810 Y 1
SFX 4810 ᾷ αστικήν ᾷ
SFX 1276 Y 1
SFX 1276 ῇ ητὴς ῇ
SFX 1120 Y 1
SFX 1120 α οισί α
SFX 4012 Y 1
SFX 4012 ὴ ήμασί ὴ
SFX 164 Y 1
SFX 164 ς σαν ς
SFX 2004 Y 1
SFX 2004 ν σέ ν
SFX 4209 Y 1
SFX 4209 ὰ άζουσίν ὰ
SFX 1208 Y 1
SFX 1208 ῖ ύειν ῖ
SFX 1440 Y 1
SFX 1440 ε οισί ε
SFX 1340 Y 1
SFX 1340 ὶ τέραν ὶ
SFX 420 Y 1
SFX 420 ῖ ύμενοι ῖ
SFX 536 Y 1
SFX 536 η οισί η
SFX 2949 Y 1
SFX 2949 ὶ ποιόν ὶ
SFX 3752 Y 1
SFX 3752 ᾶ έας ᾶ
SFX 2003 Y 1
SFX 2003 ῃ τας ῃ
SFX 2647 Y 1
SFX 2647 ᾷ έας ᾷ
SFX 490 Y 1
SFX 490 ῦ υμένη ῦ
SFX 2878 Y 1
SFX 2878 ῇ οῖν ῇ
SFX 1388 Y 1
SFX 1388 ς σέ ς
SFX 4060 Y 1
SFX 4060 ᾷ εύων ᾷ
SFX 4515 Y 1
SFX 4515 ῇ οποιῆσαί ῇ
SFX 3435 Y 1
SFX 3435 ς σηταί ς
SFX 4538 Y 1
SFX 4538 ὶ ύμεθα ὶ
SFX 4251 Y 1
SFX 4251 ῇ τικαὶ ῇ
SFX 4904 Y 1
SFX 4904 ῇ ύσαι ῇ
SFX 3671 Y 1
SFX 3671 ι οντα ι
SFX 2674 Y 1
SFX 2674 ῃ νου ῃ
SFX 4581 Y 1
SFX 4581 ῇ ημένων ῇ
SFX 1889 Y 1
SFX 1889 ῇ ησαμένη ῇ
SFX 826 Y 1
SFX 826 ς τές ς
SFX 249 Y 1
SFX 249 ι νται ι
SFX 2279 Y 1
SFX 2279 ς τησίν ς
SFX 4811 Y 1
SFX 4811 ᾷ αστικὴν ᾷ
SFX 4733 Y 1
SFX 4733 η λων η
SFX 2778 Y 1
SFX 2778 α δος α
SFX 2950 Y 1
SFX 2950 ὶ ποιὸν ὶ
SFX 267 Y 1
SFX 267 ᾳ ου ᾳ
SFX 223 Y 1
SFX 223 ι μαι ι
SFX 3126 Y 1
SFX 3126 ᾷ ήσετέ ᾷ
SFX 2382 Y 1
SFX 2382 ᾷ ήμασί ᾷ
SFX 2235 Y 1
SFX 2235 ῶ ωσάμενος ῶ
SFX 3067 Y 1
SFX 3067 ῃ ιδι ῃ
SFX 2521 Y 1
SFX 2521 ὶ ίωι ὶ
SFX 4211 Y 1
SFX 4211 ὰ άζουσιν ὰ
SFX 1339 Y 1
SFX 1339 ῖ υμένῳ ῖ
SFX 39 Y 1
SFX 39 ῃ ου ῃ
SFX 660 Y 1
SFX 660 ῦ υμένῳ ῦ
SFX 2495 Y 1
SFX 2495 έ νε έ
SFX 3692 Y 1
SFX 3692 ῇ ώματος ῇ
SFX 3326 Y 1
SFX 3326 ῇ ίσωμεν ῇ
SFX 2021 Y 1
SFX 2021 ῇ ίζοντός ῇ
SFX 779 Y 1
SFX 779 ι τατον ι
SFX 1664 Y 1
SFX 1664 ῖ τέραν ῖ
SFX 2484 Y 1
SFX 2484 ῖ ποιόν ῖ
SFX 3595 Y 1
SFX 3595 ὰ ικώτερον ὰ
SFX 2183 Y 1
SFX 2183 ῇ ότητές ῇ
SFX 3378 Y 1
SFX 3378 ῃ λοντα ῃ
SFX 3858 Y 1
SFX 3858 ὴ ικώτερον ὴ
